---
title: "coach_logic"
output: rmarkdown::html_vignette
vignette: >
  %\VignetteIndexEntry{coach_logic}
  %\VignetteEngine{knitr::rmarkdown}
  %\VignetteEncoding{UTF-8}
---

```{r, include = FALSE}
knitr::opts_chunk$set(
  collapse = TRUE,
  comment = "#>"
)
```

```{r setup}
library(scorehelper)
```

# Heim beginnt, Heim soll gewinnen, 2 Paarungen

Reihenfolge und Vor- oder Nachlegen spielt für die Turner keine Rolle.
Insgesamt gibt es 4 Möglichkeiten, die Übungen zu den zwei Paarungen anzuordnen.
Heim und Gast kennen beide alle möglichen Kombinationen der Übungen und passen dementsprechend an.
Gast sieht, mit welcher Übung Heim beginnt und schaut dann auf seiner Liste, was er dagegen setzen muss.

Nach der ersten Übung ist damit schon fix, wie das Übungen gesetzt werden:
Gast setzt einfach so, dass es für ihn passt.

Was passiert, wenn Heim fürs Vorlegen die zwei Paarungen setzt, 
die für das Gesamt Beste Ergebnis für Gast die zwei Paarungen setzt,
die den wenigsten Gewinn für Gast darstellen?


# Heim beginnt, Heim soll gewinnen, 4 Paarungen

die ersten zwei Paarungen müssen die zwei Paarungen aus dem schlechtesten Geräteergebnis für den Gast sein, die für Heim am besten sind.

