---
title: "coach_logic"
output: rmarkdown::html_vignette
vignette: >
  %\VignetteIndexEntry{coach_logic}
  %\VignetteEngine{knitr::rmarkdown}
  %\VignetteEncoding{UTF-8}
---

```{r, include = FALSE}
knitr::opts_chunk$set(
  collapse = TRUE,
  comment = "#>"
)
```

```{r setup}
library(scorehelper)
```

Der Endwert aller 8 Übungen ist bekannt sowohl für Heim als auch für Gast.
Der Endwert der Übungen ändert sich nicht durch vorlegen/nachlegen, der aktuelle Score Stand, oder andere zufällige Sachen.
Beide Mannschaften suchen sich immer die Möglichkeit heraus, die ihnen das beste Ergebnis garantiert. Das beste mögliche Geräteergebnis für das Heimteam ist abgekürzt mit H, das beste Geräteergebnis für das Gastteam ist abgekürzt mit G.

obda heim legt vor und Gast reagiert. Gast wird immer so reagieren, dass die Paarungen zu dem für ihn positivsten Geräteergebnis Beiträgen. Heim muss ihn deshalb motivieren, dass zu erst die "schlechtesten" Paarungen für das beste Ergebnis des Gastteams aufgestellt werden.

Heim schaut sich also das für den Gast vorteilhafteste Ergebnis an und legt zuerst Mal die zwei Turner vor, deren Paarungen in die wenigsten Punkte/Vorteil für das Gastteam beitragen.

Nach dem wechsel des Startrechts schauen sich beide Teams das beste mögliche Ergebnis für Heim an, in dem die beiden geturnten Paarungen vorkommen. das muss nicht unbedingt das gleiche beste Ergebnis sein, dass H am Anfang des Gerätes hatte. Gast setzt also seine letzten zwei Turner und Heim reagiert, in dem es die letzten zwei Paarungen für Heim optimal beantwortet.